# 求助陈版，应收账款坏账准备计提的计算口径

提问人：范豆 2015 时间：2023-04-12 10:48:34
陈版，
您好。
我们公司是电梯制造业，其中有一种电梯保养业务，是根据我司与客户签订的保养合同规定的期间(一般是 1 年)内每月给客户提供电梯的保养服务，应收账款和收入确认是在合同规定的期间内每月分摊确认，如此会形成财务口径上的应收账款账龄，然而业务部门也会计算应收账款账龄，但业务部门是根据合同约定的付款方式(一般是每半年付50%的款项)计算应收账款账龄，这样就会导致财务口径的应收账款账龄和业务口径上的账龄不一致了，现在公司内部也搞不清用哪个账龄口径来计提坏账准备了，想请教陈版，哪个口径更恰当呢。

回答人：chenyiwei
如果“合同约定的付款方式(一般是每半年付50%的款项)”是“先用后付”，则财务部门在确认尚未到收款日的应收账款时，由于其可收回性取决于剩余履约义务的履行情况，故应确认为合同资产。
对于合同资产，按照不高于最短账龄的应收账款计提坏账准备即可，除非债务人已有明显迹象表明其财务状况出现问题。